【裁判字號】    96,交簡上,80
【裁判日期】    970218
【裁判案由】    公共危險
【裁判全文】
台灣屏東地方法院刑事判決      96年度交簡上字第80號
    公  訴  人  臺灣屏東地方法院檢察署檢察官
    被      告
    即 上訴 人  甲○○
上列上訴人即被告因公共危險案件，不服台灣屏東地方法院96年
度交簡字第515 號中華民國96年8 月31日第一審簡易判決（聲請
簡易判決處刑案號96年度偵字第4385號），提起上訴，本院管轄
之第二審合議庭判決如下：
    主  文
上訴駁回。
甲○○緩刑參年，並應向指定之公益團體、地方自治團體或社區
提供貳佰肆拾小時之義務勞務。緩刑期內付保護管束。
    事  實  及  理  由
一、本院認定被告之犯罪事實、證據及應適用之法條，與檢察官
    聲請簡易判決處刑書之記載相同，茲引用之（如附件）。並
    按刑法第185 條之3 業已於民國97年1 月2 日修正公布，並
    於同年月4 日施行，修正前刑法第185 條之3 規定：「服用
    毒品、麻醉藥品、酒類或其他相類之物，不能安全駕駛動力
    交通工具而駕駛者，處1 年以下有期徒刑、拘役或3 萬元以
    下罰金」，而修正後刑法第185 條之3 規定：「服用毒品、
    麻醉藥品、酒類或其他相類之物，不能安全駕駛動力交通工
    具而駕駛者，處1 年以下有期徒刑、拘役或科或併科15萬元
    以下罰金」，其法定刑雖未修正，然罰金刑部分已由3 萬元
    以下罰金，修正提高為15萬元以下罰金，並得併科處罰，是
    被告行為後法律已有變更，經比較新舊法之結果，以舊法有
    利於被告，依刑法第2 條第1 項但書之規定，應適用最有利
    於被告之舊法，即行為時之修正前刑法第185 條之3 處斷，
    合先敘明。
二、原審審酌被告飲酒之程度、駕駛之動力交通工具為自小客車
    、對使用道路之人、車所生之危害，犯罪坦認犯行，態度尚
    稱良好等一切情狀，逕以簡易判決處有期徒刑四月，並諭知
    易科罰金之折算標準，其認事用法，均無不合，量刑亦屬妥
    適。被告上訴意旨空言指摘原審判決不當，顯無理由，應予
    駁回。惟查被告犯後已深表悔悟，現年已50歲，有老母尚須
    撫養，有戶口名簿在卷可證，其無前科、素行尚佳，有臺灣
    高等法院被告全國前案紀錄表在卷可稽，本院斟酌上情，認
    其一時失慮而罹刑典，經此審判科刑，當知所警惕，信無再
    犯之虞，本件所宣告之刑以暫不執行為適當，爰諭知緩刑3
    年，以勵自新。惟考量被告前揭所為顯然漠視他人之生命、
    財產安全，為使其戒慎其行，本院乃認除前開緩刑之宣告外
    ，另有賦予被告一定負擔之必要，並依刑法第74條第2 項第
    5 款之規定，命其應向指定之公益團體、地方自治團體或社
    區提供40 小 時之義務勞務。至其應如何執行，宜由檢察官
    考量被告所犯罪名，並參酌其性別、家庭、身分、職業、經
    歷、特殊專長、體能狀況及素行紀錄與參加意願等個人因素
    ，再依義務勞務執行機關（構）之地域、特性及勞務內容等
    為適當之安排，併此敘明。又因本院對被告為刑法74條第2
    項第5 款提供義務勞務之宣告，是併依刑法第93條第1 項第
    2 款之規定，諭知於緩刑期間付保護管束。
據上論斷，應依刑事訴訟法第455 條之1 第1 項、第3 項、第36
8 條，刑法第2 條第1 項前段、（修正前）第185 條之3 、第41
條第1 項前段、第74條第1 項第1 款、第2 項第5 款、第93條第
1 項第2 款，刑法施行法第1 條之1 ，判決如主文。
本案經檢察官陳新君到庭執行職務。
中    華    民      國      97    年   2    月  18    日
                    刑事第五庭
                              審判長法  官  石家禎
                                    法  官  林家聖
                                    法  官  陳秀慧
上正本證明與原本無異。
不得上訴
中    華    民      國      97    年   2    月  18    日
                                    書記官  林鴻仁


司法院資訊處製作；財團法人民間司法改革基金會備份。
